【裁判字號】    98,監,61
【裁判日期】    981014
【裁判案由】    選定禁治產人監護人
【裁判全文】
臺灣苗栗地方法院民事裁定                98年度監字第61號
聲  請  人  庚○○
                        0號
相  對  人
即禁治產人  己○○
            乙○
            甲○
上列當事人間聲請選定禁治產人監護人事件，本院裁定如下：
    主    文
選定庚○○（民國47年11月28日出生，身分證統一編號：Ｚ00000
0000號）為相對人己○○（民國43年2 月20日出生，身分證統一
編號：Ｚ000000000號）、乙○（民國67年11月9 日出生，身分證
統一編號：Ｚ000000000號）、甲○（民國69年8 月19日出生，身
分證統一編號：Ｚ000000000號）之監護人。
聲請程序費用新臺幣壹仟元由相對人負擔。
    理    由
一、聲請意旨略以：相對人己○○為聲請人之姊，相對人乙○、
    甲○分別為聲請人之外甥女、外甥。相對人等3 人前經鈞院
    以89年度禁字第61號民事裁定宣告禁治產在案，並依法由相
    對人己○○之父，亦即相對人乙○、甲○之外祖父蕭傳福擔
    任其等之監護人，惟蕭傳福於民國92年8 月26日死亡，今相
    對人己○○之母丁○○○年事已高，且有病在身，無法擔任
    監護人，此外復無民法第1111條第1 項所定各順序之監護人
    ，而聲請人長期照顧相對人等之生活起居，並經親屬會議同
    意由聲請人擔任相對人等之監護人，為維護相對人等之利益
    ，爰聲請鈞院選定聲請人擔任相對人己○○、乙○、甲○之
    監護人等語。
二、按禁治產人應置監護人，禁治產人之監護人，依下列順序定
    之：一、配偶。二、父母。三、與禁治產人同居之祖父母。
    四、家長。五、後死之父或母以遺囑指定之人，不能依前項
    規定定其監護人時，由法院徵求親屬會議之意見選定之，民
    法第1110條、1111條分別定有明文。
三、經查，聲請人主張之前開事實，業據其提出戶籍謄本、本院
    89年度禁字第61號民事裁定等件為證，並經聲請人及相對人
    乙○、甲○於本院調查時陳明在卷，並有包含相對人己○○
    之兄弟姊妹，即聲請人庚○○、壬○○、辛○○、戊○○、
    丙○○及相對人己○○之母丁○○○、其三叔蕭仁海等7 人
    合法組成之親屬會議決議紀錄，自堪信為真實。茲審酌相對
    人己○○之母蕭邱貴妺已高齡86歲，不適宜擔任相對人等之
    監護人，而聲請人為相對人己○○之弟，亦為相對人乙○、
    甲○之舅父，有照顧相對人等之高度意願，且其目前亦持續
    照顧相對人等之生活起居，其照顧並無疏忽及不妥之處等情
    ，及相對人等之身心狀態與生活狀況、相對人等與聲請人間
    之情感狀況、聲請人之職業、經歷及本件親屬會議成員之意
    見暨參酌97年5 月23日修正公布，將於98年11月23日施行之
    民法第1111條第1 項規定立法意旨等一切情狀，選定聲請人
    庚○○為禁治產人己○○、乙○、甲○之監護人。
四、依非訟事件法第21條第2 項前段、第24條、民事訴訟法第78
    條，裁定如主文。
中    華    民    國    98    年    10    月    14    日
                  家事法庭     法  官  潘進順
以上正本係照原本作成。
如不服本裁定，應於送達後十日內向本院提出抗告狀，並繳納抗
告費新臺幣壹仟元。
                               書記官  劉文倩
中    華    民    國    98    年    10    月    14    日


司法院資訊處製作；財團法人民間司法改革基金會備份。
